台灣苗栗地方法院刑事判決　　　　　　　　　　　　　　九十年度訴字第二九一號
　　公　訴　人　臺灣苗栗地方法院檢察署檢察官
　　被　　　告　甲○○
右列被告因違反著作權法等案件，經檢察官提起公訴（九十年度偵字第四四三九號）
，本院判決如左：
    主  文
甲○○意圖銷售擅自以重製之方法侵害他人之著作財產權，並以之為常業，處有期徒
刑壹年貳月。緩刑伍年。
扣案之蜂蜜醋肆佰貳拾貳瓶（含包裝紙箱）、包裝紙袋貳拾只，均沒收。
    事  實
一、甲○○日常即在各流動商品展示場販售蜂蜜醋為生，前於民國九十年三、四月間
    ，先向宜蘭市農會養峰產銷班班長乙○○批購蜂蜜醋轉售營利，嗣其為圖降低成
    本，明知「養峰人家」、「養峰人家及圖」之商標及圖樣，業由乙○○向經濟部
    中央標準局申請註冊，且經該局各於八十六年十二月十六日、九十年四月一日審
    定准予註冊取得商標專用權，指定使用於商標法施行細則第四十九條第三十類之
    蜂蜜及醋類等商品，並核發商標註冊號數00000000號、聯合商標註冊號
    數00000000號商標註冊證在案（「養峰人家」專用期間自八十六年十一
    月十六日起，至九十六年十一月十五日止；「養峰人家及圖」專用期間自九十年
    三月一日起，至九十六年十一月十五日止），且養峰人家之類於藝術字跡及其圖
    示，俱屬乙○○所創作之美術著作，應由著作人乙○○專有重製該著作之權利，
    未經取得商標專用權人及著作權人乙○○之同意或授權，不得使用及重製前揭商
    標及美術著作，詎其意圖欺騙他人之概括犯意，自同年五月間某日起，在臺中市
    南屯區○○○路一０００之十五號十三樓居所內，自行以蜂蜜添加市售工研醋後
    裝入玻璃瓶內，另委由不知情之臺中市不詳名稱印刷廠代為印製相同於前揭「養
    峰人家」、「養峰人家及圖」商標之標帖、包裝紙袋及包裝紙箱，並將標帖黏貼
    於自製蜂蜜醋玻璃瓶外側，足生損害於乙○○及購買蜂蜜醋之顧客，旋在高雄、
    臺中及苗栗地區不特定商品展示場內，將使用上開商標之同一商品蜂蜜醋，各以
    每瓶新臺幣（下同）一百五十元代價售予不特定人，迄於同年九月十四日止，計
    已售出約二千瓶蜂蜜醋，並以之為常業，侵害他人之著作權迨九十年九月十四日
    十四時四十分許，始在苗栗縣苗栗市○○路巨蛋體育館內商品展示場自設攤位處
    ，經乙○○報警當場查獲，並扣得蜂蜜醋四二二瓶（含包裝紙箱）、包裝紙袋二
    十只而查悉上情。
二、案乙○○訴請苗栗縣警察局苗栗分局報請臺灣苗栗地方法院檢察署檢察官偵查起
    訴。
    理  由
一、右揭事實業據被告甲○○於警訊、偵查及本院審理中坦承不諱，核與告訴人乙○
    ○指訴受害情節、證人羅鳳嬌證述其向被告甲○○購買蜂蜜醋情節，均屬相符，
    並有經濟部中央標準局商標註冊號數00000000號、聯合商標註冊號數0
    0000000號商標註冊證影本、查獲現場（含真品與贗品對照）相片八幀等
    在卷可參，事証明確，被告犯行堪以認定。
二、所謂文書，乃外型為有體物，文書表意人之思想或意思以視覺感官可見之方法記
    載於該有體物上者，均可謂為刑法之「文書」（參照最高法院七十六年度臺上字
    第二四六號判決對於盜版錄影帶案例之解釋）。被告販賣並交付類如本案之仿冒
    「養峰人家」、「養峰人家及圖」商標蜂蜜醋，核犯著作權法第九十一條第二項
    、第九十四條之常業以意圖銷售而擅自以重製方法侵害他人著作財產權之罪、商
    標法第六十二條第一款之同一商品使用相同於他人註冊商標之圖樣罪，刑法第二
    百二十條第一項、第二百十條、第二百十六條之行使偽造私文書罪。（同參照最
    高法院七十六年度臺上字第二四六號判決對於出售、出租盜版錄影帶案例之見解
    ）。被告先後多次行使偽造私文書、販賣（含販入行為）仿冒商標商品犯行，時
    間緊接、手法雷同，各觸犯犯罪構成要件相同之罪名，顯均係基於概括犯意反覆
    為之，屬連續犯，皆依連續犯規定各論以一罪。被告每一販賣交付仿冒上開蜂蜜
    醋之行為，均同時觸犯上開行使偽造私文書罪、同一商品使用相同於他人註冊商
    標之圖樣罪及常業以意圖銷售而擅自以重製方法侵害他人著作財產權之罪，被告
    所犯上開三罪，應屬一行為觸犯數罪名之想像競合犯，應從一重之常業以意圖銷
    售而擅自以重製方法侵害他人著作財產權之罪處斷。爰審酌被告本案販賣仿冒蜂
    蜜醋等物之數量，事後坦承不諱態度尚稱良好，量處如主文第一項所示之刑。末
    查被告前未曾受有期徒刑以上刑之宣告，有臺灣高等法院檢察署刑案紀錄簡覆表
    一份、台灣高等法院被告全國前案紀錄表在卷可按，其經此教訓，當知警惕，應
    無再犯之虞，本院認對其所宣告之刑以暫不執行為適當，宣告緩刑五年，用啟自
    新。
三、扣案之蜂蜜醋四百二十二瓶（含包裝紙箱）、包裝紙袋二十只，係被告犯商標法
    第六十二條第一款之罪所販賣之商品，依同法第六十四條之規定，宣告沒收。
據上論斷，應依刑事訴訟法第二百九十九條第一項前段，商標法第六十二條第一款、
第六十四條，著作權法第九十四條、第九十一條第二項，刑法第十一條、第五十六條
、第二百十六條、第二百二十條、第二百十條、第五十五條、第七十四條第一款，判
決如主文。
本案經檢察官呂曾達到庭執行職務。
中      華      民      國    九十一    年      一      月     十八     日
                                    臺灣苗栗地方法院刑事庭
                                          法  官  姚  銘  鴻
右正本證明與原本無異。
如不服本判決，應於判決送達後十日內向本院提出上訴狀( 應附繕本 )，上訴於臺灣
高等法院台中分院。
                                          書記官  劉  秋  雯
中      華      民      國    九十一    年      一      月     十八     日
